# 请问商誉减值风险是属于财务报表层次还是认定层次重大错报风险

提问人：luohongcheng 时间：2019-10-13 17:37:10
请教陈版及各位老师：
《会计监管风险提示第 8 号——商誉减值》中有如下表述：
在了解被审计单位及其环境以识别和评估重大错报风险时, 会计师事务所应结合商誉减值事项的重要程度及不确定性程度, 恰当认定其风险性质,以确定其是否为认定层次的重大错报风险。
疑问：
1. 商誉减值所影响的报表科目为商誉及资产减值损失两个科目，从科目数量来看，个人认为应为 “认定层次”的重大错报风险
2. 考虑到商誉减值可能影响的金额较大，并且可能对经营成果有重大影响，再按照《 8 号-商誉减值》的意思，是否可以这样理解：在某些情况下，商誉减值风险应界定为 “财务报表” 层次的重大错报风险，考虑因素主要有（ 1 ）商誉减值事项的重要程度（ 2 ）商誉减值事项的不确定性程度3. 结合 1 与 2 ，是否可以认为，商誉减值风险属于财务报表层次还是认定层次，主要依赖于注册会计师的职业判断？

回答人：chenyiwei
职业判断肯定会对该问题的结论有影响。实务中不同上市公司，商誉的规模及其占比，以及错报风险程度等都有很大差异，因此不同上市公司同一报表项目的风险评估结论出现差异是完全可能的，不可能所有上市公司都采用完全划一的评估结论和风险应对措施。